Inventaris van het archief van de Commissie Beheer Vaartuigen, 1945-1950
Nationaal Archief, Den Haag
Commissie Beheer Vaartuigen
Cie. Beheer Vaartuigen
1945-1950
W26541
1.10 meter; 37 inventarisnummers.
Normale geschreven, getypte en gedrukte documenten, geen bijzondere handschriften.
Nationaal Archief, Den Haag
Het archief bevat vooral dossiers op naam van verschillende schepen en verder stukken over schepen die in Duitse opdracht in aanbouw waren en Duitse vermiste vaartuigen gedurende de periode 1946-1947.
Archiefvorming
Geschiedenis van de archiefvormer
Het Nederlands Beheers Instituut (NBI) kende bij het beheer diverse bijzondere vormen van beheer waarbij taken werden overgedragen aan gespecialiseerde instellingen. Een van die gespecialiseerde instellingen was de Commissie Beheer Vaartuigen (CBV) die door de minister van Verkeer en Energie op 28 december 1945 werd ingesteld. De commissie, onder voorzitterschap van mr. W. Jonker, zetelde binnen het Bureau Binnenscheepvaart in Rotterdam. De CBV was belast met het beheer van binnenschepen involge beheersopdrachten van de minister, het Militair Commissariaat voor het Rechtsherstel of het Nederlands Beheers Instituut (NBI). Er werden vaartuigen in beheer genomen van foute Nederlanders, van Duitsers en vaartuigen waarvan het eigendom omstreden was omdat de Duitse bezetters deze hadden gevorderd of onder dwang hadden overgenomen van Nederlandse eigenaren. Bij deze laatste categorie was de bedoeling om in het kader van het rechtsherstel, de schepen weer terug te geven aan de oorspronkelijke eigenaren of hen anderszins te compenseren voor de geleden schade. In 1950 werd de CBV opgeheven.
Geschiedenis van het archiefbeheer
De verwerving van het archief
De rechtstitel is (nog) onbekend
MAISAO-WOTAP; 2.16
Aanwijzingen voor de gebruiker
Openbaarheidsbeperkingen
Volledig openbaar.
Materiële beperkingen
Aanvraaginstructie
Openbare archiefstukken kunnen online worden aangevraagd en gereserveerd. U kunt dit ook via de terminals in de studiezaal van het Nationaal Archief doen. Om te kunnen reserveren dient u de volgende stappen te volgen:
U maakt een profiel aan op www.gahetna.nl, en logt vervolgens in
Via de archiefinventaris (alleen de beschrijvingen met rode nummers) selecteert u het gewenste archiefstuk door op de knop 'Reserveren' te klikken
In het volgende scherm geeft u aan op welke dag u het archiefstuk wilt inzien
Indien u zich bevindt in de studiezaal en een tafelnummer heeft ontvangen kunt u dit nummer vermelden. Als u geen tafelnummer heeft kunt u tafelnummer 777 laten staan
Vervolgens bevestigt u uw reservering door deze te versturen.
Verwant materiaal
Beschikbaarheid van kopieën
Beschrijving van de series en archiefbestanddelen
- Instelling en beschikking der Commissie Beheer Vaartuigen en diverse andere stukken., 1945-1950.; 1
- Circulaires van het Nederlandse Beheersinstituut en zijn plaatselijke vertegenwoordigingen., 1945-1949.; 2
- Notulen en andere stukken van de vergaderingen van de Commissie Beheer Vaartuigen., 1947.; 3
- Notulen en andere stukken van de vergaderingen van de Commissie Beheer Vaartuigen., 1948.; 4
- Notulen en andere stukken van de vergaderingen van de Commissie Beheer Vaartuigen., 1949-1950.; 5
- Agenda van ingekomen brieven., 1946.; 6
- Agenda van ingekomen en uitgaande brieven., 1946-1947.; 7
- Agenda van ingekomen en uitgaande brieven., 1947-1950.; 8
- Kopieën van uitgaande brieven., 1946-1947.; 9
- Kopieën van uitgaande brieven., 1947-1950.; 10
- Briefwisseling: alfabetische-correspondentie C-F., 11
  A, B, G-Z ontbreken.
- Formulieren., 1945-1950.; 12
- Begroting en financiële stukken., 1948-1950.; 13
- Rekeningen., 1945-1950.; 14
- Administratiekosten., 1945-1950.; 15
- Administratiekosten., 1947-1950.; 16
- Taxatierapporten van de taxatie-commissie binnenvaart, zee- en luchtvaart (Verzekeringswet 1939)., 1946-1948.; 17
- Financiële-overzichten der C.B.V.-vloot tot en met 30 Juni., 1947.; 18
- Lijsten van vaartuigen in beheer., 1945-1949.; 19
- Dossiers betreffende bepaalde schepen 20.1 t/m 20.28, 20
  - betreffende het schip "Anjo", 20.1
  - betreffende het schip "Juist", 20.2
  - betreffende het schip "Maria-Helena", 20.3
  - betreffende het schip "Heimat", 20.4
  - betreffende het schip "Agatha R.P. 15", 20.5
  - betreffende het schip (Speer) "Ex ro NoVa", 20.6
  - betreffende het schip "Maaskade", 20.7
  - Sleepboot Mars, Sleepboot Noordwijk; Sleepboot Gloria; 20.8
  - Kraanschip K.22., 20.9
  - Vaartuigen Schuerman en Walsum 49, 20.10
  - Sleepboot "Industrie- 1. Virtus.", 20.11
  - Hospitaalschip "Halbersma", 20.12
  - Hospitaalschip "Generaal Schrijver", 20.13
  - Sleepboot "Virtus", 20.14
  - Hospitaalschip "Generaal Binnendijk", 20.15
  - Stoomsleepboot "Aller", 20.16
  - Boot "Albatros", 20.17
  - Betreffende Sleepboot "Agatha-Helena", 20.18
  - Betreffende Sleepboot "Rijnzeevaart 12" en "Nassau", 20.19
  - Betreffende schip "Nieuwe Zorg aan Zee", 20.20
  - Betreffende schip "Oberland", 20.21
- VERVALLEN, ---
  - Vaartuig "Heykema", 20.22
  - Vaartuig "Heijma", 20.23
  - Vaartuig "Wey", 20.24
  - Vaartuig "Luctor", 20.25
  - Vaartuig "Hyawatha", 20.26
  - Vaartuig "Wielfried", 20.27
  - Vaartuig "Herdi", 20.28
- Mededelingen en andere stukken over bepaalde .schepen van Rijn- en binnenvaart., 1948-1950.; 21
- Stukken over exploitatie van beheerschepen (N.P.R.C.)., 1945-1940.; 22
- Accountantsrapporten over exploitatie door de N.P.R.C., 1945-1950.; 23
- Opsporingsvaartuigen en bijlagen., 1945-1947.; 24
- Stukken over schepen in Duitse opdracht in aanbouw., 1946-1947.; 25
- Stukken over bij de Arnhemse Stoomhelling in aanbouw zijnde sleepboten (4)., 26
- Opgave over Duitse vijandelijke vermogen., 1947.; 27
- Inlichtingen over Duitse vermiste vaartuigen., 28
- Schepen die in aanmerking komen voor terugzenden naar Duitsland., 29
- Stukken over grensbewaking., 30
- Expertiserapporten., 31
- Lijsten en enquêtes gedupeerden., 1947.; 32
- Lijsten·van gegadigden., 1947-1948.; 33
- Alfabetische klapper van gegadigden., 1947-1948.; 34
- Gegevens over gegadigde schepen., 1946.; 35
- Stukken betreffende de verkoop van vaartuigen., 1945-1949.; 36
- Onafgedane stukken., 37